臺灣士林地方法院刑事判決　　　　　 100年度審易字第1696號
公　訴　人　臺灣士林地方法院檢察署檢察官
被　　　告　張宏嗣
上列被告因竊盜案件，經檢察官提起公訴（100 年度偵字第6765
號），被告於本院準備程序中自白犯罪（100 年度審易字第1696
號），經本院裁定改依簡式審判程序，並判決如下：
    主  文
張宏嗣犯竊盜罪，累犯，處有期徒刑陸月，如易科罰金，以新臺
幣壹仟元折算壹日；又犯竊盜罪，累犯，處有期徒刑陸月，如易
科罰金，以新臺幣壹仟元折算壹日；又犯竊盜罪，處有期徒刑肆
月，如易科罰金，以新臺幣壹仟元折算壹日。應執行有期徒刑壹
年貳月，如易科罰金，以新臺幣壹仟元折算壹日，並應於刑之執
行前，令入勞動場所強制工作參年。
     事 實
一、張宏嗣前於(一)民國89年間，因竊盜機車案件，經臺灣宜蘭地
    方法院以90年度易緝字第5號判決處有期徒刑6月確定，於90
    年9 月27日執行完畢。(二)又因竊盜手機案件，經同法院以91
    年度羅簡字第221 號判決處有期徒刑4 月確定，於92年10月
    11 日 執行完畢。(三)復因竊盜機車案件，經同法院以93年度
    易字第82號判決應執行有期徒刑6 月確定，於95年1 月17
    日執行完畢。(四)復於95年間因竊盜機車案件，經臺灣臺北地
    方法院以95年度易字第969 號判決處有期徒刑4 月，經臺灣
    高等法院判決駁回上訴確定，又因偽造文書案件，經臺灣臺
    北地方法院以95年度簡上字第23號判決處有期徒刑4 月確定
    ，上揭2 案經法院裁定應執行有期徒刑7 月確定，於96 年5
    月15日執行完畢( 本件構成累犯) 。(五)又因竊盜手機案件，
    經臺灣宜蘭地方法院以99年度簡字第641 號判決處拘役30日
    ，於99年12月25日執行完畢。(六)復因竊盜筆記型電腦案件，
    經臺灣宜蘭地方法院以100 年度簡字第18號判決處有期徒刑
    6 月確定( 尚未執行) 。(七)復因竊盜無線網卡案件，經臺灣
    宜蘭地方法院以100 年度簡字第173 號判決處有期徒刑4 月
     (尚未確定) 。(八)復因竊盜手機案件，經臺灣宜蘭地方法院
    以100 年度簡字第226 號判決處有期徒刑5 月( 尚未確定)
    。(九)復因竊盜手機案件，經臺灣基隆地方法院以100 年度基
    簡字第416 號判決處有期徒刑4 月( 尚未確定) 。(十)復因竊
    盜手機案件，經臺灣宜蘭地方法院以100 年度簡字第311 號
    判決處有期徒刑3 月( 尚未確定) 。(十一)復因竊盜手機案件，
    經臺灣士林地方法院以100 年度易字第142 號判決應執行有
    期徒刑1 年( 尚未確定) 。(十二)復因竊盜手機案件，經臺灣基
    隆地方法院以100 年度基簡字第724 號判決處有期徒刑4 月
     (尚未確定) 。(十三)復因竊盜手機案件，經臺灣板橋地方法院
    以100 年度易字第1951號審理中。
二、詎張宏嗣猶不知悔改，復意圖為自己不法之所有，為下列行
    為：
(一)、於100 年3 月2 日下午7 時許，在臺北市大同區○○○路10
    2 號臺灣大哥大臺北民生西特約服務中心，趁店員不注意之
    際，徒手竊取展示區之價值新臺幣( 下同) 1 萬9,680 元之
    NOKIA 品牌、N8型號（手機序號：
    000000000000000 ）手機1 支，得手後迅速逃逸。
(二)、於100 年3 月6 日下午5 時20分許，在臺北市○○區○○街
    297 號臺灣大哥大北投中和店，趁店員不注意之際，徒手竊
    取展示區價值2 萬元之NOKIA 品牌、N8型號（手機序號：
    00000000 000）手機1 支，得手後迅速逃逸。
(三)、於100 年4 月5 日晚上7 時50分許，在宜蘭縣五結鄉○○○
    路17號全家便利商店，趁店員不注意之際，徒手竊取價值
    195 元之耳機1 副，得手後迅速逃逸。
(四)、嗣上開商店店員許佩儀、劉怡屏、游正男發現遭竊，報警處
    理，經警調閱監視錄影器畫面，始循線查知上情。
二、案經許佩儀、劉怡屏、游正男訴由臺北市政府警察局士林分
    局報告臺灣士林地方法院檢察署檢察官偵查起訴。
        理  由
一、本件被告張宏嗣所犯非死刑、無期徒刑或最輕本刑有期徒刑
    3 年以上之罪，亦非高等法院管轄第一審案件，且於準備程
    序進行中，被告先就被訴事實為有罪之陳述，經告知被告簡
    式審判程序之旨，並聽取檢察官、被告之意見後，本院裁定
    進行簡式審判程序，是本件之證據調查，依刑事訴訟法第27
    3 條之2 規定，不受同法第159 條第1 項、第161 條之2、
    第161 條之3 、第163 條之1 及第164 條至第170 條規定之
    限制，合先敘明。
二、訊據被告張宏嗣對上開事實皆自白不諱，核與告訴人許佩儀
    、劉怡屏、游正男之指訴情節相符，復有監視錄影翻拍照片
    5 張及指認犯罪嫌疑人照片表等可佐，本件事證明確，被告
    犯行洵堪認定。
三、核被告張宏嗣於100 年3 月2 日、同年3 月6 日及同年4 月
    5 日所為，均係犯刑法第320 條第1 項之普通竊盜罪。其所
    犯上開3 罪間，犯意各別，被害人不同，應予分論併罰。又
    被告有如起訴書犯罪事實欄所載前科紀錄及執行情形，有卷
    附臺灣高等法院被告前案紀錄表可按，其受有期徒刑之執行
    完畢後，5 年內故意再犯本件有期徒刑以上之各罪，均為累
    犯，各應依刑法第47條第1 項之規定加重其刑。爰審酌被告
    前有多次犯罪前科紀錄，素行不佳，其正值壯年，竟不思循
    正當途徑獲取財物，因貪圖不法利益而下手竊取他人財物，
    行竊犯行對被害人等之財產法益已造成損害，惟考量其犯罪
    手法單純，且犯後於警詢及本院審理時均能坦承犯行，態度
    尚稱良好，兼衡其犯罪之動機、目的，暨其品行、生活狀況
    、具有高職畢業學歷之智識程度等一切情狀，並參酌公訴人
    之具體求刑，分別量處如主文所示之刑，並均諭知易科罰金
    之折算標準，且定其應執行刑，諭知易科罰金之折算標準。
四、末按，18歲以上之竊盜犯、贓物犯，有犯罪之習慣者，得於
    刑之執行前，令入勞動場所強制工作，竊盜犯贓物犯保安處
    分條例第3 條第1 項定有明文。依該條例所為之保安處分及
    其期間，由法院以判決諭知；宣告之強制工作處分，其執行
    以3 年為期，同條例第4 條、第5 條第1 項前段，分別規定
    甚明。查被告前有多次竊盜前科，有臺灣高等法院被告前案
    紀錄表1 份在卷可考，且被告自99年起迄今共涉犯7 件竊盜
    犯行，已由法院判刑確定在案，此有臺灣宜蘭地方法院99年
    度簡字第641 號、100 年度簡字第18號、100 年度簡字第31
    1 號等3 件簡易判決處刑書、臺灣基隆地方法院100 年度簡
    上字第141 號、100 年度基簡字第724 號等2 件簡易判決處
    刑書、臺灣高等法院100 年度上易字第1533號判決書、臺灣
    板橋地方法院100 年度簡字第4103號簡易判決處刑書等內容
    可參。又其本案與前述所載之確定判決所認定之事實之竊盜
    手法大致雷同，下手行竊之物均至商家之店內乘店員不注意
    之際竊取店內之物，且均為手機或電腦（竊電腦即台灣宜蘭
    地方法院簡字第18號），藉以變賣得利，益證被告法治觀念
    薄弱，長期溺於竊盜犯行，而產生不勞而獲之偏差心態，致
    將竊盜行為視以為常，其心態已生偏差甚明，足見被告確有
    竊盜犯罪之習慣。至本件被告所犯3 罪，各罪宣告刑雖均未
    達有期徒刑1 年，惟按竊盜犯贓物犯保安處分條例第2 條第
    4 項係規定：「『應執行之刑』未達1 年以上者，不適用本
    條例。」並非規定『宣告刑』未達1 年以上者，不適用本條
    例，而應執行之刑與宣告刑尚有不同，於被告犯一竊盜罪時
    ，該宣告刑固即為應執行之刑，然於被告犯數罪時，各罪之
    宣告刑非即為應執行之刑，其「應執行之刑」應係指依刑法
    第51條第5 規定所定之應合併執行之刑，此觀之刑法第51條
    規定「數罪併罰，分別宣告其罪之刑。依下列各款定其應執
    行者」自明。是於數罪併罰之情形，各罪之宣告刑雖均未達
    有期徒刑1 年，然依刑法第51條第5 款定其應執行之刑達有
    期徒刑1 年以上者，自得依上開條例宣告強制工作。是檢察
    官請求本院諭知被告於刑之執行前令入勞動場所強制工作為
    有理由，爰併依竊盜犯贓物犯保安處分條例第3 條第1 項之
    規定，諭知被告於刑之執行前，令入勞動場所強制工作3 年
    ，以收矯治之效。另保安處分並非刑罰，其宣告固需有其相
    對應之事實基礎，然並非附隨於罪刑而為必然之結果，無庸
    於宣告刑中之一罪或數罪項下諭知強制工作，僅於併合數罪
    所定之應執行刑後諭知即為已足（臺灣高等法院暨所屬法院
    100 年法律座談會第9 號提案結論參照），附此敘明。
五、又據被告於本院審理中供稱，其於警詢中所稱收受贓物，綽
    號「阿泉」之男子，其真實姓名係「何紀虹，民國69年3 月
    出生，住永和中正路」，本院於審理中因執行職務知該人有
    犯罪嫌疑，爰依刑事訴訟法第241 條之規定職權告發，由檢
    察官另為偵辦，附此敘明。
六、依刑事訴訟法第273 條之1 第1 項、第299 條第1 項前段，
    刑法第320 條第1 項、第47條第1 項、第41條第1 項前段、
    第8 項、第51條第5 款，刑法施行法第1 條之1 第1 項、第
    2 項前段，竊盜犯贓物犯保安處分條例第3 條第1 項、第4
    條，判決如主文。
本案經檢察官李政達到庭執行準備程序職務。
中    華    民    國   100    年    12    月    30    日
                刑事第一庭  法  官  林秀鳳
以上正本與原本無異。
如不服本判決應於收受判決後10日內向本院提出上訴書狀，並應
敘述具體理由；其未敘述上訴理由者，應於上訴期間屆滿後20日
內向本院補提理由書（均須按他造當事人之人數附繕本）「切勿
逕送上級法院」。
                            書記官  張竣閔
中    華    民    國   101    年    1     月    2     日
附錄論罪科刑法條：
中華民國刑法第320條第1項。
（普通竊盜罪、竊佔罪）
意圖為自己或第三人不法之所有，而竊取他人之動產者，為竊盜
罪，處5  年以下有期徒刑、拘役或 5 百元以下罰金。